【裁判字號】    99,審易,5338
【裁判日期】    991230
【裁判案由】    毒品危害防制條例
【裁判全文】
臺灣高雄地方法院刑事判決            99年度審易字第5338號
公  訴  人  臺灣高雄地方法院檢察署檢察官
被      告  王孫麗美
上列被告因違反毒品危害防制條例案件，經檢察官提起公訴（99
年度毒偵字第486 號），被告於準備程序中就被訴事實為有罪之
陳述，經本院告知簡式審判程序之旨，並聽取被告與公訴人之意
見後，本院裁定進行簡式審判程序，判決如下：
    主  文
王孫麗美施用第二級毒品，累犯，處有期徒刑柒月。
    事  實
一、王孫麗美前因施用毒品案件，經本院裁定送觀察勒戒後，認
    有繼續施用毒品之傾向，復裁定令入戒治處所施以強制戒治
    ，嗣經本院裁定停止戒治付保護管束，於88年12月16日停止
    戒治處分出所，於89年1 月12日期滿執行完畢，並經本院以
    87年度易緝字第442 號判處免刑確定。又於前開強制戒治執
    行完畢釋放後5 年內，於93年間因施用毒品案件，經本院以
    93年度簡字第1565號判處有期徒刑4 月確定。又於94年間因
    施用毒品案件，經本院以94年度簡字第2240號判處有期徒刑
    6 月確定，於95年6 月19日縮刑期滿執行完畢。詎其猶不知
    悔改，復基於施用第二級毒品之犯意，於99年7 月19日為警
    查獲前一週某日，在高雄市鳳山區海光新村之友人住處內，
    以將第二級毒品甲基安非他命置於玻璃球內燒烤之方式，施
    用甲基安非他命1 次。嗣於99年7 月19日晚間9 時許，警方
    持搜索票在高雄市鳳山區○○○路583 巷5 之1 號6 樓執行
    搜索，王孫麗美亦在現場，為警發現其有多項毒品前科，經
    其同意採尿送驗後，結果呈甲基安非他命及安非他命陽性反
    應，始悉上情。
二、案經高雄市政府警察局鼓山分局移送臺灣高雄地方法院檢察
    署檢察官偵查起訴。
    理  由
一、本件被告王孫麗美所犯係死刑、無期徒刑、最輕本刑為3年
    以上有期徒刑以外之罪，其於準備程序中就被訴事實為有罪
    之陳述，經法官告知簡式審判程序之旨，並聽取公訴人及被
    告之意見後，經本院裁定進行簡式審判程序，合先敘明。
二、訊據被告對於上揭犯罪事實坦承不諱，且被告為警查獲後，
    經採其尿液送驗結果，呈現甲基安非他命及安非他命陽性反
    應，有高雄市政府警察局鼓山分局99年查獲毒品案件嫌疑人
    尿液代碼- 姓名對照登記表、高雄市立凱旋醫院99年8 月19
    日轉碼編號A00000000 號濫用藥物尿液檢驗報告各1 份在卷
    可稽（見警卷第7 至8 頁），足見被告上開自白與事實相符
    ，得為認定被告犯罪之依據。是以，被告施用第二級毒品之
    犯行，堪以認定。
三、按甲基安非他命係毒品危害防制條例第2 條第2 項第2 款所
    稱之第二級毒品，依法不得持有、施用。次按毒品危害防制
    條例於92年7 月9 日修正公布，自93年1 月9 日施行，其中
    第20條、第23條將施用毒品之刑事處遇程序，區分為「初犯
    」及「5 年內再犯」、「5 年後再犯」。依其立法理由之說
    明：「初犯」，經觀察、勒戒或強制戒治後，應為不起訴處
    分或不付審理之裁定；經觀察、勒戒或強制戒治執行完畢釋
    放後，「5 年內再犯」者，因其再犯率甚高，原實施之觀察
    、勒戒及強制戒治既已無法收其實效，爰依法追訴或裁定交
    付審理。至於經觀察、勒戒或強制戒治執行完畢釋放後，「
    5 年後再犯」者，前所實施之觀察、勒戒或強制戒治已足以
    遮斷其施用毒品之毒癮，為期自新及協助其斷除毒癮，仍適
    用「初犯」規定，先經觀察、勒戒或強制戒治之程序。從而
    依修正後之規定，僅限於「初犯」及「5 年後再犯」二種情
    形，始應先經觀察、勒戒或強制戒治程序。倘被告於5 年內
    已再犯，經依法追訴處罰，縱其第3 次（或第3 次以上）再
    度施用毒品之時間，在初犯經觀察、勒戒或強制戒治執行完
    畢釋放5 年以後，已不合於「5 年後再犯」之規定，且因已
    於「5 年內再犯」，顯見其再犯率甚高，原實施觀察、勒戒
    或強制戒治，已無法收其實效，即應依該條例第10條處罰（
    最高法院95年度第7 次刑事庭會議決議參照）。查本件被告
    有如事實欄所載，受強制戒治執行完畢釋放後5 年內，又於
    93、94年間因施用毒品案件，經本院分別以93年度簡字第15
    65號、94年度簡字第2240號判處有期徒刑4 月、6 月確定之
    事實，有臺灣高等法院被告前案紀錄表1 份在卷可憑，足認
    其再犯率甚高，原實施強制戒治程序，顯無法遮斷其毒癮而
    收其實效，則其本件於前揭時、地再度施用甲基安非他命之
    犯行，即非屬該條例第20條第3 項所稱「5 年後再犯」之情
    形，揆諸前揭最高法院決議意旨，自應依該條例第10條之規
    定予以追訴處罰。從而，本件事證明確，被告涉犯毒品危害
    防制條例第10條第2 項之罪，應堪認定。
四、核被告所為，係犯毒品危害防制條例第10條第2 項之施用第
    二級毒品罪。其為施用而持有第二級毒品之低度行為，應為
    其施用之高度行為所吸收，不另論罪。又被告有如事實欄所
    載，受有期徒刑執行完畢之事實，有臺灣高等法院被告前案
    紀錄表附卷可參，其受徒刑之執行完畢，5 年內故意再犯本
    件有期徒刑以上之罪，為累犯，應依刑法第47條第1 項加重
    其刑。爰審酌被告前有多次施用毒品前科，素行不佳，有上
    開臺灣高等法院被告前案紀錄表可參，其經觀察、勒戒、強
    制戒治及刑之執行後，仍未能徹底戒絕毒品，顯見其毫無戒
    毒悔改之意，且其施用毒品造成家庭負擔，對國家、社會治
    安有潛在之危險及影響，行為實有不該，惟念及其於本院審
    理時終能坦承犯行，且其本次施用毒品，戕害一己之身體健
    康，尚無證據證明於本次施用毒品後犯案害及他人，並考量
    其犯罪動機、目的、所生危害，及自稱國中畢業，入監執行
    前為臨時工，月收入約新臺幣8,000 至9,000 元、家庭經濟
    狀況勉持等一切情狀（見本院卷第26頁、警卷第1 頁調查筆
    錄受詢問人欄），量處如主文所示之刑，以示懲儆。
據上論斷，應依刑事訴訟法第299 條第1 項前段、第273 條之1
第1 項，毒品危害防制條例第10條第2 項，刑法第11條前段、第
47條第1 項，判決如主文。
本案經檢察官王兆琳到庭執行職務。
中    華    民    國    99    年    12    月    30    日
                      刑事第十庭      法  官  周佳佩
以上正本證明與原本無異。
如不服本判決應於收受判決後10日內向本院提出上訴書狀，並應
敘述具體理由。其未敘述上訴理由者，應於上訴期間屆滿後20日
內向本院補提理由書(均須按他造當事人之人數附繕本)「切勿逕
送上級法院」。
中    華    民    國    99    年    12    月    30    日
                                       書記官  李承悌
附錄本案論罪科刑法條：
毒品危害防制條例第10條第2 項
施用第二級毒品者，處3 年以下有期徒刑。

司法院資訊處製作；財團法人民間司法改革基金會備份。
